【裁判字號】    95,裁,842
【裁判日期】    950427
【裁判案由】    獎懲
【裁判全文】
最  高  行  政  法  院  裁  定
                                     95年度裁字第00842號
上  訴  人  乙○○
被 上訴 人  法務部
代  表  人  甲○○
上列當事人間因獎懲事件，上訴人不服中華民國93年11月25日臺
北高等行政法院92年度訴字第5276號判決，提起上訴，本院裁定
如下：
    主  文
上訴駁回。
上訴審訴訟費用由上訴人負擔。
    理  由
一、按對於高等行政法院判決上訴，非以其違背法令為理由，不
    得為之，行政訴訟法第242條定有明文。是當事人依行政訴
    訟法第243條第1項規定，以高等行政法院判決有不適用法規
    或適用法規不當為上訴最高行政法院之理由時，其上訴狀或
    理由書應有具體之指摘，並揭示該法規之條項或其內容。若
    係成文法以外之法則，應揭示該法則之意旨。倘為司法院解
    釋、或本院之判例，則應揭示該判解之字號或其內容。上訴
    狀或理由書如未依此項方法表明者，即難認為已對高等行政
    法院判決之違背法令有具體之指摘，又對原審判決所持法律
    上之見解之歧異，要難謂為適用法規錯誤，其上訴自難認為
    合法。
二、本件上訴意旨略謂：上訴人無端遭誣陷，而蒙浩劫，有賴鈞
    院廢棄原審判決、撤銷原處分及訴願決定，用以保障上訴人
    憲法第15條工作權。本件刑事部分，已有高等法院無罪判決
    ，雖上訴最高法院，惟在刑事判決確定前，不應有行政處分
    ，以免超越自由心證範圍而為處分，原審判決不察，自有違
    司法院釋字第583號解釋意旨。從而，本件應依行政訴訟法
    第177條規定，暫停行政訴訟程序等語，資以論據。
三、經查，上訴人涉有連續收受賄賂之罪嫌，被上訴人專案考績
    記二大過，並依公務人員考績法第18條規定，在辦理專案考
    績免職未確定前，先予停職，雖剝奪上訴人之工作權，惟無
    違憲法第23條規定基本人權之限制。又司法院釋字第583號
    解釋意旨，在陳明公務員懲戒權行使期間為10年，與本件行
    政處分無涉，原審未予適用，於法尚無不合。另本件原審認
    上訴人違章事實明確，未依行政訴訟法第177條第2項規定，
    於刑事判決確定前，停止訴訟程序，並以行政訴訟不受刑事
    判決拘束，得自行依職權認定事實之原則，亦無違誤。綜上
    所述，本件上訴意旨無非上訴人主觀之法律見解，難認為對
    高等行政法院判決之如何違背法令已有具體之指摘，依首開
    說明，應認其上訴為不合法，應予駁回。
據上論結，本件上訴為不合法，爰依行政訴訟法第249條第1項前
段、第104條、民事訴訟法第95條、第78條，裁定如主文。
中    華    民    國    95    年    4     月    27    日
                  第二庭審判長法  官  廖  政  雄
                              法  官  林  清  祥
                              法  官  鍾  耀  光
                              法  官  姜  仁  脩
                              法  官  胡  國  棟
以  上  正  本  證  明  與  原  本  無  異
中    華    民    國    95    年    4     月    27    日
                              書記官  莊  俊  亨


司法院資訊處製作；財團法人民間司法改革基金會備份。
